【裁判字號】    90,毒抗,865
【裁判日期】    901106
【裁判案由】    毒品危害防制條例
【裁判全文】
臺灣高等法院刑事裁定                             九十年度毒抗字第八六五號
    抗  告  人
    即  被  告  甲○○
右抗告人因毒品危害防制條例案件，不服台灣新竹地方法院民國九十年八月三十一日
九十年度毒聲字第一二四六號裁定（聲請案號：台灣新竹地方法院檢察署九十年度毒
偵字第一一八四號、九十年度聲觀字第四三二號），提起抗告，本院裁定如左：
    主  文
原裁定撤銷，發回臺灣新竹地方法院。
    理  由
一、抗告意旨略以：抗告人並未施用毒品安非他命，本件採尿送驗結果與實情不符，
    原裁定僅憑行政院衛生署藥物食品檢驗局之函文即推論抗告人犯罪，自屬違誤等
    語。
二、按抗告法院認為抗告有理由者，應以裁定將原裁定撤銷，於有必要時，並自為裁
    定，刑事訴訟法第四百十三條定有明文。次按尿液毒品檢驗如以薄層分析Thin-L
    ayer Chromatography等初步篩檢方式實施檢驗，有可能因藥品交叉反應，在尿
    液中產生偽陽性之毒品反應，若因缺乏其他確切之佐證而有所爭執時，尚須以質
    譜分析或氣相層析等較精密之實驗方式進行確認檢驗，則可完全排除偽陽性反應
    ，為法務部調查局第六處八十七年九月二十二日發技(一)字第八七○七一四九一
    號函所揭示意旨。
三、原審裁定以，經警於八十九年五月二十八日下午二時五分許，所採取抗告人之尿
    液（尿液編號：Ｂ一六四）檢驗後，發現有第二級毒品安非他命陽性反應，有姓
    名代號對照表暨新竹市衛生局出具之不法藥物尿液初步篩檢報告附卷可稽，因認
    抗告人有施用安非他命犯行，依毒品危害防制條例第二十條第一項、觀察勒戒處
    分執行條例第三條第一項規定，裁定抗告人應送勒戒處所觀察、勒戒，固非無見
    。惟查，抗告人既否認施用安非他命，而經警於上開時間所採抗告人之尿液，雖
    經新竹市衛生局檢驗結果，發現有安非他命陽性反應，惟觀諸該局出具之報告書
    ，其檢驗尿液所採用之檢驗方法載明為：1.TOXI-LAB（屬於薄層分析篩檢方式）
    2.簡易套組（篩檢片），所進行者僅為初步篩檢，過程所採檢驗方式是否已達確
    認檢驗所需精準程度，有無因偽陽性反應致發生檢驗錯誤可能，原審俱未調查認
    定。抗告人既否認施用毒品而對檢驗結果提出爭執，為求毋枉毋縱，自應先就相
    關檢驗疑義予以查明俾為正確適用法律之依據。原審未予查明，即遽行命付觀察
    勒戒，尚嫌速斷。抗告意旨指摘原裁定不當為有理由，應由本院撤銷原裁定，發
    回原法院詳為查處。
四、據上論斷，應依刑事訴訟法第四百十三條前段，裁定如主文。
中      華      民      國     九十     年     十一     月      六      日
                              臺灣高等法院刑事第二十庭
                                  審判長法  官  葉  麗  霞
                                        法  官  范  清  銘
                                        法  官  段  景  榕
右正本證明與原本無異。
不得抗告。
                                        書記官  鐘  麗  芳
中      華      民      國     九十     年     十一     月      七      日


司法院資訊處製作；財團法人民間司法改革基金會備份。
